【裁判字號】    99,訴,466
【裁判日期】    991231
【裁判案由】    毒品危害防制條例
【裁判全文】
臺灣宜蘭地方法院刑事判決               99年度訴字第466號
公  訴  人  臺灣宜蘭地方法院檢察署檢察官
被      告  陳志杰
上列被告因毒品危害防制條例案件，經檢察官提起公訴（99年度
毒偵字第809號），經本院合議庭裁定以簡式審判程序審理，判
決如下：
    主  文
陳志杰施用第一級毒品，累犯，處有期徒刑柒月，扣案之注射針
筒壹支沒收。
    事實及理由
一、構成犯罪事實：
    陳志杰前於民國92年間因施用毒品案件，經送觀察、勒戒後
    ，認無繼續施用毒品之傾向，於92年3月21日執行完畢釋放
    ，並經臺灣宜蘭地方法院檢察署檢察官以92年度毒偵字第12
    5號為不起訴處分確定。復於上開觀察、勒戒執行完畢釋放
    後，5年內即92年間再因施用毒品案件，經送觀察、勒戒後
    ，認無繼續施用毒品之傾向，由臺灣宜蘭地方法院檢察署檢
    察官以92年度毒偵字第647號為不起訴處分確定。又於97年
    間因竊盜案件，經本院以97年度易字第86號判處有期徒刑3
    月共5罪，應執行有期徒刑1年確定；再於97年間分別因詐欺
    、施用毒品案件，經本院以97年度宜簡字第250號、97年度
    訴字第327號判處有期徒刑4月、1年確定，嗣上開有期徒刑3
    月共5罪、4月、1年經本院裁定應執行有期徒刑2年2月確定
    ，並於99年2月10日假釋，刑期至99年6月22日屆滿，以已執
    行論。詎其不知悔改，仍基於施用第一級毒品海洛因之犯意
    ，於99年8月31日11時許，在宜蘭縣頭城鎮○○里○○路38
    號住處，以將海洛因置入注射針筒內加入水溶解後施打血管
    之方式，施用第一級毒品海洛因1次。嗣於99年8月31日20時
    25分許，為警在宜蘭縣頭城鎮○○路○段77號奧瑞克遊藝場
    查獲，並扣得其所有供施用第一級毒品海洛因使用之注射針
    筒1支，於99年8月31日22時，經警採集其尿液，送驗結果呈
    嗎啡陽性反應。
二、認定犯罪事實所憑之證據及理由：
  (一)被告陳志杰於警詢、本院審理中之自白。
  (二)宜蘭縣警察局礁溪分局毒品犯罪嫌疑人尿液採驗作業管制紀
    錄、慈濟大學濫用藥物檢驗中心檢驗總表各1份，可證被告
    有施用海洛因之事實。
  (三)扣案之注射針筒1支，可證被告有施用海洛因之事實。
  (四)臺灣宜蘭地方法院檢察署刑案資料查註紀錄表、全國施用毒
    品案件紀錄表、法務部全國檢察官線上查詢刑案人犯在監所
    最新資料報表、本院97年度訴字第327號宣示判決筆錄各1份
    ，可證被告於第1次觀察、勒戒執行完畢釋放後，5年內已再
    犯毒品危害防制條例第10條之罪，本件自應依法追訴處罰。
  (五)上開(二)至(四)所示證據，足以佐證被告首開自白與事實相符。
三、論罪科刑之理由：
  (一)按海洛因屬毒品危害防制條例第2條第2項第1款所定之第一
    級毒品。故被告陳志杰所為，係犯毒品危害防制條例第10條
    第1項之施用第一級毒品罪。
  (二)被告持有第一級毒品海洛因之低度行為，為施用第一級毒品
    之高度行為所吸收，不另論處。
  (三)被告於97年間因竊盜案件，經本院以97年度易字第86號判處
    有期徒刑3月共5罪，應執行有期徒刑1年確定；復於97年間
    分別因詐欺、施用毒品案件，經本院以97年度宜簡字第250
    號、97年度訴字第327號判處有期徒刑4月、1年確定，嗣上
    開有期徒刑3月共5罪、4月、1年經本院裁定應執行有期徒刑
    2年2月確定，並於99年2月10日假釋，刑期至99年6月22日屆
    滿，以已執行論，此有臺灣高等法院被告前案紀錄表1份在
    卷可參，其於5年以內故意再犯本件有期徒刑以上之罪，應
    依刑法第47條第1項規定，論以累犯，並加重其刑。
  (四)審酌被告有菸酒管理法、毒品危害防制條例、詐欺、竊盜之
    犯罪前科，此有臺灣高等法院被告前案紀錄表1份在卷可參
    ，素行不佳，且其前經2次觀察、勒戒後，仍再犯本罪，顯
    見其對於毒品之依賴性甚高，有予較長期間隔離社會之必要
    ，和施用毒品足以造成神經方面損害，並容易引起財產、暴
    力方面犯罪，及被告犯罪後坦承犯行，態度良好等一切情狀
    ，量處如主文所示之刑。
  (五)扣案之注射針筒1支係被告所有，供被告施用海洛因使用之
    物，業經被告於本院審理中供述明確，爰依刑法第38條第1
    項第2款規定，宣告沒收。
四、適用之法律：
  (一)程序法方面：刑事訴訟法第273條之1第1項、第299條第1項
    前段、第310條之2。
  (二)實體法方面：毒品危害防制條例第10條第1項，刑法第11條
    前段、第47條第1項、第38條第1項第2款。
本案經檢察官張立言到庭執行職務。
中    華    民    國    99    年    12    月    31    日
                  刑事第三庭法  官  蘇錦秀
以上正本證明與原本無異。
如不服本判決應於收受送達後10日內向本院提出上訴書狀，並應
敘述具體理由；其未敘述上述理由者，應於上訴期間屆滿後20日
內向本院補提理由書（均須按他造當事人之人數附繕本）「切勿
逕送上級法院」。
                            書記官  林慶生
中    華    民    國    99    年    12    月    31    日
附錄本案論罪科刑法條：
★毒品危害防制條例第10條：
施用第1級毒品者，處6月以上5年以下有期徒刑。
施用第2級毒品者，處3年以下有期徒刑。

司法院資訊處製作；財團法人民間司法改革基金會備份。
